【裁判字號】    97,易,883
【裁判日期】    970624
【裁判案由】    竊盜等
【裁判全文】
臺灣彰化地方法院刑事判決               97年度易字第883號
公  訴  人  臺灣彰化地方法院檢察署檢察官
被      告  甲○○
上列被告因竊盜等案件，經檢察官提起公訴（97年度偵字第4361
號），被告於本院準備程序中自白犯罪，本院認有刑事訴訟法第
273 條之1 第1 項之情形，改依簡式審判程序審理判決如下：
    主  文
甲○○竊盜，累犯，處拘役拾日，如易科罰金，以新台幣壹仟元
折算壹日。又竊盜，累犯，處拘役伍拾日，如易科罰金，以新台
幣壹仟元折算壹日。又竊盜，累犯，處拘役伍拾日，如易科罰金
，以新台幣壹仟元折算壹日。應執行拘役壹佰日，如易科罰金，
以新台幣壹仟元折算壹日。
    事  實
一、甲○○前於民國（下同）93年間，因竊盜案件，經本院於93
    年10月11日以93年度易字第681號判決判處應執行有期徒刑7
    月確定，甫於94年9月2日縮刑期滿而視為執行完畢。詎其仍
    不知悔改，竟意圖為自己不法之所有，為下列犯行：
  (一)甲○○於97年5月5日中午12時許，獨自行經彰化縣秀水鄉○
    ○村○○街679號旁周林綾嬌所有之農舍，見該農舍無人看
    管，且未上鎖，認機不可失，明知該農舍係周林綾嬌所有之
    建築物，未經周林綾嬌許可，不得擅自進入該建築物，竟未
    經周林綾嬌許可，逕自該農舍後門侵入後，徒手竊得周林綾
    嬌所有之剪刀1支後離去，於該日中午12時45分許，連同其
    在彰化縣秀水鄉○○村○○街秀水公園旁拾獲不詳姓名之人
    拋棄之白鐵（重約7.3公斤）及電線（5公斤），持至設在彰
    化縣秀水鄉○○村○○段468號，不知情之梁峰鈞經營之「
    慶峰資源回收場」變賣【前述竊得之剪刀變賣款項為新臺幣
    （下同）17.5元】，所得款項均供日常生活花費完畢。
  (二)再於97年5月6日下午5時30分許，獨自前往上揭農舍，以上
    開方式侵入後，徒手竊得周林綾嬌所有之鋁門1個（重約10
    公斤）後，隨即於該日下午6時10分許，前往前揭資源回收
    場變賣，得款350元；又承前竊盜之單一接續犯意，旋於同
    日6時10幾分，再度返回周林綾嬌所有之前揭農舍，竊得鋁
    梯1個（重約6公斤）及C型鋼1支（長約13.5尺，重約15公斤
    ）後，並旋即於該日下午6時20分許，持往前述資源回收場
    變賣，鋁梯部分得款252元，而C型鋼部分得款195元，所得
    款項均供日常生活花費完畢。
  (三)甲○○復於97年5月7日上午9時50分許，再度獨自前往上開
    農舍，以前揭手法侵入後，又徒手竊得周林綾嬌所有之C型
    鋼3支（均長約13.5尺，重約15公斤）、鋁鍋蓋1個及鋁製水
    桶1個等物後離去，並將前述物品持至彰化縣秀水鄉埔崙村7
    鄰蘇周巷170號之住處旁藏放，預備他日以前述方式變賣，
    惟經周林綾嬌察知上情後，報警處理，經警方於97年5月7日
    上午9時50分許，當場在其住處查獲甲○○持有前述贓物，
    警方再偕同甲○○前往上開資源回收場起獲前所變賣之贓物
    ，始知上情。
二、案經被害人周林綾嬌訴由彰化縣警察局鹿港分局報請臺灣彰
    化地方法院檢察署檢察官偵查起訴。
    理  由
一、本案被告甲○○所犯係死刑、無期徒刑、最輕本刑為3年以
    上有期徒刑以外之罪，其於準備程序就前揭被訴事實為有罪
    之陳述，經法官告知簡式審判程序之旨，並聽取其與公訴人
    之意見後，本院認無不得或不宜改依簡式審判程序進行之處
    ，爰依刑事訴訟法第273條之1第1項、第284條之1，由
    法官進行簡式審判程序審理判決，合先敘明。
二、上揭犯罪事實，業據被告甲○○於警詢、偵訊及本院審理時
    均坦承不諱，核與證人即告訴人周林綾嬌、證人即慶豐資源
    回收場負責人梁峰鈞於警詢中所證述之情節相符，且有贓物
    認領保管單、資源回收物品收領保管單各1紙、現場照片13
    張、竊案現場附近路口監視器所翻拍之照片6張及交通部中
    央氣象局中華民國97年日出日落時刻表1份在卷可稽，足見
    被告之自白與事實相符，本件事證明確，被告甲○○上開竊
    盜及無故侵入他人建築物之犯行均堪認定。
三、核被告甲○○就犯罪事實一(一)、(二)、(三)所為，均係犯刑法第
    306條之無故侵入他人建築物罪及同法第320條第1項之竊盜
    罪。按有關客觀上具有數行為外觀之犯罪應如何論罪，此在
    犯罪態樣不同及所侵害法益數不同之情況下，究應論以數罪
    併罰（如先後竊盜數人所侵害之法益為數個人財產法益）或
    接續犯（如密接同時、地竊盜同一人之財物而侵害單一個人
    財產法益），甚或其他之實質上一罪（如集合犯等）而論處
    罪刑，宜審酌犯罪行為人犯罪之決意及時間之差距、空間之
    緊密與否，所侵害之法益數等綜合判斷，同時更應避免產生
    刑罰過重之不合理現象。另按數行為於同時同地或密切接近
    之時地實施，侵害同一之法益，各行為之獨立性極為薄弱，
    依一般社會健全觀念，在時間差距上，難以強行分開，在刑
    法評價上，以視為數個舉動之接續施行，合為包括之一行為
    予以評價，較為合理，屬接續犯，而為包括之一罪（最高法
    院86年臺上字第3295號判例意旨參照）。被告於犯罪事實欄
    (二)所示之97年5月6日下午5時30分及6時20分許，二次侵入告
    訴人周林綾嬌之農舍並竊盜之行為，係在密切接近之時地就
    同一犯罪構成事實，本於單一犯意而接續進行，又係侵害同
    一法益，自屬接續犯，應以一竊盜罪及一無故侵入他人建築
    物罪論處。又被告侵入被害人建築物之目的，在於竊取被害
    人所有物品，其侵入建築物之實行行為並非於侵入後即告終
    了，著手行竊之際，事實上仍處於侵入建築物之犯罪狀態，
    二罪之犯罪行為及狀態具有局部重疊之關係，應評價為一個
    犯罪行為，是被告甲○○如犯罪事實欄一(一)、(二)、(三)所示之
    犯行，依刑法第55條規定為想像競合犯，應論以一較重之竊
    盜罪（參見最高法院97年度台上字第1880號判決意旨），公
    訴人認被告前揭竊盜犯行及無故侵入他人建築物犯行間，係
    犯意各別之數罪併罰，容有誤會，附此敘明。查被告前於93
    年間，因竊盜案件，經本院於93年10月11日以93年度易字第
    681號判決判處應執行有期徒刑7月確定，甫於94年9月2日縮
    刑期滿而視為執行完畢等情，有臺灣高等法院被告前案紀錄
    表、臺灣彰化地方法院檢察署刑案資料查註紀錄表各1份在
    卷可按，其受有期徒刑之執行完畢，5年以內故意再犯有期
    徒刑以上之三罪，應均依刑法第47條第1項論以累犯，並均
    加重其刑。爰審酌被告不思以合法途徑獲取財物，竟因貪圖
    小利，率爾侵犯他人財產法益，再衡以被告犯罪動機、目的
    、手段、所竊財物價值尚微，犯後坦承犯行等一切情狀，分
    別量處如主文所示之刑，並定其應執行之刑，暨諭知易科罰
    金之折算標準，以示懲儆。
據上論斷，應依刑事訴訟法第273條之1第1項、第299條第1項前
段，刑法第320條第1項、第306條第1項、第55條、第47 條第1項
、第41條第1項前段、第51條第6款，刑法施行法第1條之1第1項
、第2項前段，判決如主文。
本案經檢察官張聖傳到庭執行職務。
中    華    民    國    97    年    6     月    24    日
                        刑事第二庭    法  官  黃齡玉
以上正本證明與原本無異。
如不服本判決，應於判決送達後10日內，向本院提出上訴書狀，
上訴書狀應「敘述具體上訴理由」，並按他造當事人之人數附繕
本。「切勿逕送上級法院」。
告訴人或被害人對於判決如有不服具備理由請求檢察官上訴者，
其上訴期間之計算係以檢察官收受判決正本之日期為準。
中    華    民    國    97    年    6     月    24    日
                                      書記官  施嘉玫
中華民國刑法第320條
（普通竊盜罪、竊佔罪）
意圖為自己或第三人不法之所有，而竊取他人之動產者，為竊盜
罪，處 5 年以下有期徒刑、拘役或 5 百元以下罰金。
意圖為自己或第三人不法之利益，而竊佔他人之不動產者，依前
項之規定處斷。
前二項之未遂犯罰之。


司法院資訊處製作；財團法人民間司法改革基金會備份。
